最　高　行　政　法　院　裁　定　　　　　　　　　　九十一年度裁字第五五九號
　　抗　告　人　甲○○
　　相　對　人　勞工保險局
　　代　表　人　乙○○
右抗告人因與相對人勞工保險局間勞保事件，對於中華民國九十年三月十三日臺北高
等行政法院八十九年度訴字第一八六三號裁定提起抗告，本院裁定如左︰
　　主  文
原裁定廢棄，發回臺北高等行政法院。
　　理  由
一、抗告法院認為抗告有理由者，應廢棄原裁定，自為裁定；必要時得命原法院或審
    判長更為裁定，行政訴訟法第二百七十二條準用民事訴訟法第四百九十二條第二
    項規定甚明。次按「本辦法依勞工保險條例第五條第三項規定訂定之。」、「投
    保單位、被保險人、受益人或全民健康保險醫事服務機構（以下均稱申請人）對
    勞工保險局（以下簡稱勞保局）左列事項之核定發生爭議時，得依本辦法規定申
    請審議。一、有關被保險人、受益人資格及投資事項。二、有關被保險人投保薪
    資或年資事項。三、有關保險費或滯納金事項。四、有關保險給付事項。五、有
    關職業傷病事項。六、有關殘廢等級事項。七、有關職業災害診療費用事項。八
    、其他有關保險權益事項。」、「申請人依前條規定申請審議時，應於接到勞保
    局核定通知文件之翌日起六十日內，填具勞工保險爭議審議申請書（以下簡稱審
    議申請書）一式兩份，並檢附有關證件向勞工保險監理委員會（以下簡稱監理會
    ）申請審議，逾期申請者，不予受理。郵遞申請以原寄郵局郵戳為憑。．．．」
    ，勞工保險爭議事項審議辦法第一條、第二條、第三條第一項前段分別定有明文
    。
二、查本件抗告人之女即雲林縣日用品運送服務業職業工會被保險人李惠娥於民國八
    十五年六月五日因車禍受傷，請領自八十五年六月八日至八十六年八月十八日期
    間共六筆普通傷病給付，經相對人核付在案。嗣李惠娥於八十六年十月二日檢附
    財團法人長庚紀念醫院高雄分院出具之勞工保險殘廢診斷書申請普通傷害殘廢給
    付，經相對人以八十六年十一月三日八六保給字第一○一二三八一號書函核定李
    惠娥殘廢程度符合勞工保險條例第五十三條附表第五項第一等級，依同條例第五
    十五條第一款規定應按第一等級發給一、二○○日殘廢給付計新台幣（下同）七
    三二、○○○元，俟退保後再予發給。李惠娥於八十六年十一月五日退保，相對
    人乃於同年月二十二日核付。其後，八十六年十一月二十八日雲林縣日用品運送
    服務業職業工會以李惠娥之殘廢為送貨途中發生事故所造成，申請自八十五年六
    月八日至八十六年八月十八日期間之職業傷害給付。相對人以李惠娥確於八十五
    年六月五日因送貨途中車禍受傷，依長庚醫院病歷之記載，李惠娥於車禍前即患
    有紅斑性狼瘡，自八十五年六月五日車禍受傷治療至八十五年七月二十二日最後
    一次神經外科門診追蹤時，腦部情況已回復至正常狀態，沒有再回診，此段期間
    相對人同意改按職業傷病核付，而李惠娥自八十五年十一月八日起，因不穩定活
    動性紅斑性狼瘡而頻繁住院，併發成植物人狀態之期間，相對人認其所請仍應依
    普通傷病給付辦理，遂以八十七年二月十二日八七保給字第六○○三五七八號書
    函函復雲林縣日用品運送服務業職業工會，並副知李惠娥。嗣抗告人於八十七年
    二月十八日函請相對人改按職業傷害核付，相對人以八十七年三月四日八七保給
    字第六○一二四四○號書函，重申八十七年二月十二日八七保給字第六○○三五
    七八號書函意旨，並說明李惠娥因紅斑性狼瘡併腦部血管炎、隱球菌腦炎致植物
    人狀態，所請殘廢給付，亦應按普通疾病發給給付。李惠娥於八十七年四月二十
    三日死亡。雲林縣日用品運送服務業職業工會於八十八年二月十一日以雲日用工
    會字第○三號函轉抗告人再請求按職業傷害核付李惠娥殘廢給付之申請書，經相
    對人移由勞工保險監理委員會審議，該會並以八十八年四月二十一日八八保監議
    字第二一九七號書函通知抗告人補正勞工保險爭議事項審議申請書，抗告人並依
    示補正之，並循序提起行政訴訟。原法院審理結果，認以：相對人業於八十六年
    十一月二十二日核付李惠娥殘廢給付七三二、○○○元（受理號碼：00000
    000號，支票號碼：Ｇ0000000），有現金殘廢給付資料附於勞工保險
    監理委員會之爭議審議案卷可憑。而抗告人於勞工保險爭議事項審議申請書中，
    所表示不服之相對人八十七年二月十二日八七保給字第六○○三五七八號書函，
    業經抗告人自承於八十七年三月間收受送達，有勞工保險爭議事項審議申請書附
    於前開案卷可稽。計其申請審議之期間，最遲自八十七年三月起算，於八十七年
    五月即已屆滿六十日，抗告人遲至八十八年二月六日始向雲林縣日用品運送服務
    業職業工會提出再按職業傷害核付李惠娥殘廢給付之申請書，而由該工會函轉相
    對人移由勞工保險監理委員會以審議程序處理，嗣抗告人並補正勞工保險爭議事
    項審議申請書。則本件縱以抗告人八十八年二月六日之申請書為審議之申請，亦
    已逾首揭規定期間，審議審定及訴願決定以其審議已逾法定期間，遞從程序上予
    以駁回，自無不合。抗告人復對之提起行政訴訟，而其情形又不可以補正，其訴
    顯非合法，應予裁定駁回等語。經核原裁定固非無見，惟查如前所述，抗告人於
    勞工保險爭議事項審議申請書中，所表示不服之相對人八十七年二月十二日八七
    保給字第六○○三五七八號書函，抗告人自承於八十七年三月間收受送達，有勞
    工保險爭議事項審議申請書附於前開案卷可稽。計其申請審議之期間，自八十七
    年三月起算，於八十七年五月始屆滿六十日。然被保險人李惠娥已於八十七年四
    月二十三日死亡，於繼承人承受行政救濟程序前，即生申請審議程序停止之情事
    。是抗告人以八十八年二月六日之申請書為審議之申請，有否逾法定期間，尚非
    無審究之餘地。原裁定遽以審議之申請逾法定期間，逕予裁定駁回，容有未洽。
    抗告意旨略謂：其已於八十六年十一月二十八日以李惠娥之殘廢為送貨途中發生
    事故所造成，申請改依職業傷害給付，請求權未逾二年時效，不應以逾六十日之
    程序未符而駁回，原裁定認抗告人遲至八十八年二月六日始申請改按職業傷害核
    付李惠娥殘廢給付有誤等語，雖未指摘及此，惟原裁定既有未合，應予廢棄，發
    回原法院調查審理後更為裁判之必要。
三、依行政訴訟法第二百七十二條、民事訴訟法第四百九十二條第二項，裁定如主文
    。
中　　華　　民　　國　　九十一　　　年　　　六　　　　月　 　二十 　　　日
                    最 高 行 政 法 院  第 五 庭
                                審 判 長 法  官　　　徐　樹　海
                                         法  官      黃  璽  君
                                         法  官　　　鄭　淑　貞
                                         法  官　　　林　家　惠
                                         法  官　　　林　茂　權
右  正  本  證  明  與  原  本  無  異
　　　　　　　　　　　　　　　　　　　　 法院書記官　王  褔  瀛
中　　華　　民　　國　　九十一　　　年　　　六　　　　月　　二十一　　　日
